【裁判字號】    95,上易,83
【裁判日期】    950525
【裁判案由】    毒品危害防制條例
【裁判全文】
臺灣高等法院刑事判決                  95年度上易字第83號
上  訴  人
即  被  告  甲○○
上列上訴人因毒品危害防制條例案件，不服臺灣臺北地方法院94
年度易字第1029號，中華民國94年11月30日第一審判決（起訴案
號：臺灣臺北地方法院檢察署94年度毒偵字第1407號；併辦案號
：臺灣士林地方法院檢察署94年度毒偵字第1682號、95年度毒偵
字第44號），提起上訴，本院判決如下：
    主  文
原判決撤銷。
甲○○連續施用第二級毒品，累犯，處有期徒刑壹年。扣案如附
表應沒收銷燬之扣案物欄所示之甲基安非他命均沒收銷燬之，如
附表應沒收之扣案物欄所示之物均沒收之。
    事  實
一、甲○○前因施用毒品案件，經臺灣士林地方法院以九十一年
    度毒聲字第九七四號刑事裁定送觀察、勒戒後，認無繼續施
    用毒品傾向，由臺灣士林地方法院檢察署檢察官於民國九十
    二年十月七日不起訴處分確定，復因施用毒品案件，經臺灣
    士林地方法院裁定送觀察、勒戒後，認無繼續施用毒品之傾
    向，由臺灣士林地方法院檢察署檢察官於九十三年六月二十
    八日不起訴處分確定，又因施用毒品案件，經臺灣臺北地方
    法院號判處有期徒刑五月確定，並於九十三年十月七日易科
    罰金執行完畢，猶不知悔改，五年內其明知安非他命為毒品
    危害防制條例第二條第二項第二款所規定之第二級毒品，竟
    基於施用第二級毒品安非他命之概括犯意，自九十三年七、
    八月間起至九十四年六月十三日止，在臺北縣汐止市○○○
    路一九九號三樓之二住處、停放於臺北市萬芳捷運站附近巷
    弄，其所有車牌號碼Ｆ四—一一○○號之自用小客車內、高
    雄澄清賓館等處，將安非他命置於吸食器或玻璃球內燒烤吸
    食之方式，施用安非他命多次，嗣於附表所示之時間、地點
    為警查獲，並扣得如附表扣案物欄所示之物。
二、案經臺北縣政府警察局板橋分局報請臺灣臺北地方法院檢察
    署檢察官偵查起訴及由臺灣士林地方法院檢察署檢察官移請
    併案審理。
    理  由
一、上揭事實業據被告甲○○於警訊、偵查、原審準備程序及審
    理時均坦認不諱，且查：
（一）被告於附表所示之時間、地點為警查獲採集尿液後，送請
      臺灣檢驗科技股份有限公司以氣相層析質譜儀法確認檢驗
      後，確呈安非他命類陽性反應，有該公司濫用藥物尿液檢
      驗報告在卷可稽（見臺灣臺北地方法院檢察署九十四年度
      毒偵字第一四○七號偵查卷第六頁、臺灣士林地方法院檢
      察署九十四年度偵字第一六八二號偵查卷第二十二頁、臺
      灣士林地方法院檢察署九十五年度毒偵字第四十四號偵查
      卷第二十二頁）。
（二）被告於九十四年二月四日晚間八時十五分許，在臺北市○
      ○區○○街四十八巷十一弄一○四之一號，為警查獲白色
      或無色透明結晶或結晶性粉末三包（實稱毛重一二‧七○
      二公克）、吸食器一組內之殘渣、玻璃球一個內之殘渣，
      均檢出甲基安非他命成分，有行政院衛生署管制藥品管理
      局管檢字第○九四○○○九九○七號檢驗成績書附卷足憑
      （見原審卷第二十三頁）。又於九十四年六月十四日十七
      時許，在臺北縣汐止市○○路106號5樓之8 查獲被告甲○
      ○所有供吸食安非他命所使用之吸食器一組。關於該末次
      被查獲部分，被告被告於警詢中自白其最後一次施用第 2
      級毒品之時間為 94年6月13日，地點在臺北縣汐止市○○
      ○路199號3樓之2 住處。此外，復有分裝袋五個扣案可資
      佐證。
（三）被告前因施用毒品案件，經臺灣士林地方法院裁定送觀察
      、勒戒後，認無繼續施用毒品傾向，由臺灣士林地方法院
      檢察署檢察官於九十二年十月七日不起訴處分確定，復因
      施用毒品案件，經臺灣士林地方法院裁定送觀察、勒戒後
      ，認無繼續施用毒品之傾向，由臺灣士林地方法院檢察署
      檢察官於九十三年六月二十八日不起訴處分確定，有各該
      刑事裁定、不起訴處分書、本院被告前案紀錄表在卷可佐
      （見原審卷第六十頁、第六十二頁至第六十三頁、第六十
      一頁、第六十四頁至第六十五頁、第五十四頁至第五十九
      頁）。
（四）綜上所述，足徵被告任意性自白核與事實相符。其五年內
      再施用第二級毒品犯行，事證明確，被告犯行堪以認定，
      應予依法論科。
二、查安非他命係屬毒品危害防制條例第二條第二項第二款所定
    之第二級毒品，不得施用、持有。核被告所為，係犯毒品危
    害防制條例第十條第二項之施用第二級毒品罪，其持有安非
    他命之低度行為，為施用安非他命之高度行為所吸收，不另
    論罪。被告持有第二級毒品安非他命之行為既不另論罪，縱
    其持有數量純質淨重逾行政院於九十三年一月七日訂定之「
    轉讓持有毒品加重其刑之數量標準」，仍無適用修正後毒品
    危害防制條例第十一條第四項加重其刑規定之餘地，應予敘
    明。又被告先後多次施用第二級毒品安非他命之犯行，係時
    間緊接，所犯罪構成要件相同之罪，顯係基於概括犯意反覆
    為之，應依刑法第五十六條連續犯規定，論以一罪，並加重
    其刑。另起訴書雖僅敘及被告於九十四年二月四日中午十二
    時許施用第二級毒品安非他命之犯行，惟該部分與被告其餘
    犯行，有連續犯之裁判上一罪關係，且經檢察官移送併辦，
    為起訴效力所及，本院自應併予審究。按累犯之成立，以曾
    受有期徒刑之執行完畢，或受無期徒刑或有期徒刑一部之執
    行而赦免後，五年以內再犯有期徒刑以上之罪為成立要件。
    故連續犯之數行為，有部分於上述之五年以內，即構成累犯
    （最高法院九十三年度臺上第六三四二號判決參照）。被告
    因施用毒品案件，經原審判處有期徒刑五月確定，並於九十
    三年十月七日易科罰金執行完畢，有本院被告前案紀錄表在
    卷可按，其於受有期徒刑之執行完畢後，五年內再犯本件有
    期徒刑以上之罪，為累犯，應依法加重其刑，並遞加重之。
三、原審認被告罪證明確，予以論罪科刑，固非無見。惟被告另
    於九十四年六月十三日，在臺北縣汐止市○○○路一九九號
    三樓之二住處施用安非他命之犯行部分，與起訴部分有連續
    犯裁判上一罪關係，依審判不可分原則，為起訴效力所及，
    經檢察官移請併辦，本院自應併予審理，原審未及審理，容
    有未洽，被告提起上訴，未具任何理由，其上訴固無理由，
    惟因原判決既有未當，自應撤銷改判，爰審酌被告前曾二次
    因施用毒品送觀察、勒戒，經檢察官不起訴處分，復因三犯
    施用毒品經法院判刑後，仍不知悛悔，一再施用毒品，顯已
    有成癮性，所為對個人身心戕害甚鉅，惟其犯罪後坦承犯行
    ，態度尚稱良好，及其犯罪之動機、目的、手段、智識程度
    等一切情狀，量處如主文第二項所示之刑。扣案如附表所示
    之甲基安非他命三包（實稱毛重一二‧七○二公克）、吸食
    器一組內之甲基安非他命殘渣（量微無法秤重）、玻璃球一
    組內之甲基安非他命殘渣（量微無法秤重），均屬毒品危害
    防制條例第二條第二項第二款所稱之第二級毒品，為違禁物
    ，應依同條例第十八條第一項前段之規定，宣告沒收銷燬之
    ；扣案放置上開甲基安非他命之空包裝袋三個、吸食器二組
    、玻璃球一個，係供犯罪所用之物，且均為被告所有，業據
    其供陳在卷，爰依刑法第三十八條第一項第二款之規定諭知
    沒收。至於扣案如附表編號一所示之電子秤一臺，與被告本
    案施用第二級毒品安非他命之犯行無涉，爰不為沒收之宣告
    ，併此敘明。
四、被告經合法傳喚，無正當理由未到庭，爰不待其陳述逕行判
    決。
五、據上論斷，應依刑事訴訟法第369條第1 項前段、第364條、
    第371條、第299條第1項前段，毒品危害防制條例第10條第2
    項、第18條第1 項前段，刑法第11條前段、第56條、第47條
    、第38條第1項第2款，判決如主文。
本案經檢察官洪泰文到庭執行職務。
中    華    民    國    95    年    5     月    25    日
                  刑事第七庭    審判長法  官  陳正雄
                                      法  官  許宗和
                                      法  官  許錦印
以上正本證明與原本無異。
不得上訴。
                                      書記官  楊妙恩
中    華    民    國    95    年    5     月    29    日
附錄本案論罪科刑法條全文：
毒品危害防制條例第十條
施用第一級毒品者，處六月以上五年以下有期徒刑。
施用第二級毒品者，處三年以下有期徒刑。
附表：
┌──┬───────┬─────┬──────┬───────┐
│編號│查獲時間及地點│扣  案  物│應沒收銷燬之│應沒收之扣案物│
│    │              │          │扣案物      │              │
├──┼───────┼─────┼──────┼───────┤
│ 一 │九十四年二月四│1.甲基安非│1.甲基安非他│1.放置甲基安非│
│    │日晚間八時十五│  他命三包│  命三包（實│  他命之空包裝│
│    │分許，在臺北市│2.電子秤一│  稱毛重一二│  袋三個      │
│    │文山區○○街四│  臺      │  ‧七○二公│2.吸食器一組  │
│    │十八巷十一弄一│3.吸食器一│  克）      │3.玻璃球一個  │
│    │○四之一號    │  組（內含│2.吸食器一組│4.分裝袋五個  │
│    │              │  甲基安非│  內殘留之甲│              │
│    │              │  他命殘渣│  基安非他命│              │
│    │              │  ，量微無│  殘渣（量微│              │
│    │              │  法秤重）│  無法秤重）│              │
│    │              │4.玻璃球一│3.玻璃球一個│              │
│    │              │  個（內含│  內殘留之甲│              │
│    │              │  甲基安非│  基安非他命│              │
│    │              │  他命殘渣│  殘渣（量微│              │
│    │              │  ，量微無│  無法秤重）│              │
│    │              │  法秤重）│            │              │
│    │              │5.分裝袋五│            │              │
│    │              │  個      │            │              │
├──┼───────┼─────┼──────┼───────┤
│ 二 │九十四年六月十│吸食器一組│無          │吸食器一組    │
│    │四日下午五時許│          │            │              │
│    │，在臺北縣汐止│          │            │              │
│    │市○○街一○六│          │            │              │
│    │號五樓之八    │          │            │              │
└──┴───────┴─────┴──────┴───────┘


司法院資訊處製作；財團法人民間司法改革基金會備份。
